

КОНТАКТЫ+7-(911)-032-71-82 anvarov.danis@mail.ru <u>ССЫЛКА НА GITHUB.COM</u> <u>tg @Pirozochekskapustoi</u> г. Москва

НАВЫКИ

- Linux, Docker, TCP/IP
- (, (++, 1(
- SQL
- SSH, nginx,
- GitLab CI

ЯЗЫКИ

English - A2

ОБРАЗОВАНИЕ

- Школа 21-образовательный проект от Сбер для разработчиков (2024)
- Курс "Практика управления проектами внедрения 1С"

Анваров Данис Наилевич DevOps-инженер

О СЕБЕ

С детства увлекаюсь IT-технологиями, что сформировало мой интерес и понимание базовых принципов работы компьютерных систем. В школьные годы прошел курсы по информатике, где изучал основы программирования и сетевых технологий.

Обладаю опытом в администрировании: работал старшим системным администратором, где отвечал за сборку и развертывание серверов, мониторинг их состояния, обеспечение бесперебойной работы инфраструктуры, а также за установку и настройку операционных систем и ПО. Участвовал в проектировании и развертывании локальных сетей, а также в интеграции новых сервисов в существующую инфраструктуру.

Примеры работ

Установка и обновление системы Linux. Основы администрирования.: ССЫЛКА НА GITHUB.COM

Настройка сети Linux на виртуальных машинах.

ССЫЛКА НА GITHUB.COM

Разработка простого образа docker для вашего собственного сервера: CCЫЛКА НА GITHUB.COM

Разработка простого CI/CD для проекта Simple Bash Utils:

ССЫЛКА НА GITHUB.COM

Разработка собственной реализации библиотеки string.h на языке C: <u>ССЫЛКА НА GITHUB.COM</u>

ОПЫТ РАБОТЫ

000 "Птеро"

01.08.2021-01.08.2024

Старший системный администратор

Внедрил облачное хранилище для безопасного хранения и обмена данными, а также настроил системы удаленного доступа для сотрудников.

000 "ПЕРВЫЙ БИТ"

01.02.2021-01.08.2021

Программист 1С

Администратор сайта

01.06.2020-01.01.2021